sv: Ljusavvisningstyp: ALR (omgivningsljusavvisande); CLR (takljusavvisande); Grå högkontrast; Vit med hög förstärkning; Standard; Övrigt
vi: Loại loại bỏ ánh sáng: ALR (Chống ánh sáng môi trường); CLR (Chống ánh sáng trần); Xám độ tương phản cao; Trắng độ lợi cao; Bánh xe tiêu chuẩn; Khác
it: Indica se e come lo schermo respinge la luce ambientale o del soffitto, migliorando il contrasto dell'immagine in ambienti luminosi: ALR (rifiuto luce ambientale); CLR (rifiuto luce soffitto); Grigio alto contrasto; Bianco alto guadagno; Standard; Altro
fi: Valon hylkimistyyppi: ALR (ympäristövaloa hylkivä); CLR (katovaloa hylkivä); Harmaa korkea kontrasti; Korkean vahvistuksen valkoinen; Tavallinen; Muu
ja: 光除去タイプ: ALR（環境光遮断）; CLR（天井光遮断）; グレー高コントラスト; 高ゲインホワイト; スタンダード; その他
zh-TW: 環境光抑制類型: ALR（環境光抑制）; CLR（天花板光抑制）; 灰色高對比; 高增益白色; 標準; 其他
ru: Тип подавления света: ALR (отклоняющий окружающий свет); CLR (отклоняющий потолочный свет); Серый высококонтрастный; Белый с высоким коэффициентом усиления; Стандартный; Другой
fr: Type de rejet de la lumière: ALR (rejet de lumière ambiante); CLR (rejet de lumière de plafond); Gris à haut contraste; Blanc à gain élevé; Standard; Autre
hu: Fényelutasítás (ALR) típusa: ALR (környezeti fényelutasító); CLR (mennyezeti fényelutasító); Szürke nagy kontrasztú; Nagy nyereségű fehér; Normál; Egyéb
tr: Işık reddetme tipi: ALR (Ortam ışığı reddeden); CLR (Tavan ışığı reddeden); Gri yüksek kontrast; Yüksek kazançlı beyaz; Standart; Diğer
en: Light rejection type: ALR (Ambient light rejecting); CLR (Ceiling light rejecting); Grey high-contrast; High gain white; Standard; Other
nb: Lysavvisningstype: ALR (avviser omgivelseslys); CLR (avviser taklys); Grå høykontrast; Høy forsterkning hvit; Standard; Annet
lt-LT: Šviesos atmetimo tipas: ALR (aplinkos šviesos atmetimas); CLR (lubų šviesos atmetimas); Pilkas didelio kontrasto; Baltas didelio stiprinimo; Standartinis; Kita
bg-BG: Тип отхвърляне на светлина: ALR (отхвърляне на околна светлина); CLR (отхвърляне на таванна светлина); Сив с висок контраст; Бял с високо усилване; Стандартно; Други
sk-SK: Typ odrazu svetla: ALR (odmietanie okolitého svetla); CLR (odmietanie stropného svetla); Sivý s vysokým kontrastom; Biely s vysokým ziskom; Štandardný; Iné
nl: Lichtafstotingstype: ALR (omgevingslichtwerend); CLR (plafondlichtwerend); Grijs hoog contrast; Hoge-gain wit; Standaard; Andere
ro-RO: Tip respingere lumină: ALR (respingere lumină ambientală); CLR (respingere lumină tavan); Gri cu contrast înalt; Alb cu câștig mare; Standard; Altele
zh-CN: 光线抑制类型: ALR（环境光抑制）; CLR（顶光抑制）; 灰色高对比度; 高增益白色; 标准; 其他
pt-BR: Tipo de rejeição de luz: ALR (rejeição de luz ambiente); CLR (rejeição de luz do teto); Cinza de alto contraste; Branco de alto ganho; Padrão; Outro
el: Τύπος απόρριψης φωτός: ALR (απόρριψη περιβαλλοντικού φωτός); CLR (απόρριψη φωτός οροφής); Γκρι υψηλής αντίθεσης; Λευκό υψηλού κέρδους; Κανονικό; Άλλο
de: Lichtabweisungstyp: ALR (Umgebungslichtabweisend); CLR (Deckenlichtabweisend); Grau Hochkontrast; High-Gain-Weiß; Standard; Sonstiges
es: Tipo de rechazo de luz: ALR (rechazo de luz ambiental); CLR (rechazo de luz del techo); Gris de alto contraste; Blanco de alta ganancia; Estándar; Otros
pl: Typ odrzucania światła: ALR (odrzucający światło otoczenia); CLR (odrzucający światło sufitowe); Szary wysokiego kontrastu; Biały o wysokim wzmocnieniu; Standard; Inne
cs: Typ odmítání světla: ALR (odmítání okolního světla); CLR (odmítání stropního světla); Šedý vysoký kontrast; Bílý s vysokým ziskem; Standardní; Jiné
hr-HR: Vrsta odbacivanja svjetla: ALR (odbacivanje ambijentalne svjetlosti); CLR (odbacivanje stropnog svjetla); Sivi visoki kontrast; Bijeli s visokim pojačanjem; Standardni; Ostalo
da: Lysafvisningstype: ALR (afviser omgivelseslys); CLR (afviser loftslys); Grå højkontrast; Høj forstærkning hvid; Standard; Andet
ko: 빛 차단 유형: ALR (주변광 차단); CLR (천장광 차단); 회색 고대비; 고게인 화이트; 표준; 기타
th: ประเภทการป้องกันแสง: ALR (ป้องกันแสงรอบข้าง); CLR (ป้องกันแสงจากเพดาน); สีเทาความคมชัดสูง; สีขาวค่าเกนสูง; มาตรฐาน; อื่นๆ
pt-PT: Tipo de rejeição de luz: ALR (rejeição de luz ambiente); CLR (rejeição de luz do teto); Cinzento de alto contraste; Branco de alto ganho; Padrão; Outro
sl-SI: Tip zavračanja svetlobe: ALR (zavračanje ambientalne svetlobe); CLR (zavračanje stropne svetlobe); Sivo z visokim kontrastom; Belo z visokim ojačanjem; Standarden; Drugo